Config:
  hfst:
    Gen: ../../../src/generator-dict-gt-norm.hfst
    Morph: ../../../src/analyser-dict-gt-norm.hfst
  xerox:
    Gen: ../../../src/generator-dict-gt-norm.xfst
    Morph: ../../../src/analyser-dict-gt-norm.xfst
    App: lookup

Tests:

  Noun - piivtâs: # MEKAANISESTI LUOTU !
    piivtâs+N+Sg+Nom: piivtâs
    piivtâs+N+Sg+Gen: piivtâs
    piivtâs+N+Sg+Acc: piivtâs
    piivtâs+N+Sg+Ill: piivtâsân
    piivtâs+N+Sg+Loc: piivtâsist
    piivtâs+N+Sg+Com: piivtâsáin
    piivtâs+N+Sg+Abe: piivtâsttáá
    piivtâs+N+Ess: piivtâsin
    piivtâs+N+Par: piivtâsid
    piivtâs+N+Pl+Nom: piivtâseh
    piivtâs+N+Pl+Gen: piivtâsij
    piivtâs+N+Pl+Acc: piivtâsijd
    piivtâs+N+Pl+Loc: piivtâsijn
    piivtâs+N+Pl+Com: piivtâsijguin
    piivtâs+N+Pl+Abe: piivtâsijttáá
    piivtâs+N+Pl+Ill: piivtâsáid
